Minutes et répertoires du notaire Gaspard MOMET, 20 juin 1760 - 25 septembre 1788 (étude XVI)
Archives nationales
- Répertoire(s) de Gaspard MOMET, 20 juin 1760 - 25 septembre 1788; MC/RE/XVI/8 - MC/RE/XVI/9
  - Répertoire. 1766, 21 juin - 1788, 25 septembre, 21 juin 1766 - 25 septembre 1788; MC/RE/XVI/9
    - Contrat de mariage entre Monsieur L.H. des Faurier et Mademoiselle Chevalier, 24 novembre 1783
      contrat de mariage; Des Faurier, L.H.; Chevalier (mademoiselle)
    - Testament de Monsieur Duvaucel, 12 décembre 1783
      testament; Duvaucel (monsieur)
    - Inventaire après décès de Drets, 30 décembre 1783
      inventaire après décès; Drets
    - Dépôt de certificat de vie Lafontaine, 9 janvier 1784
    - Contrat de mariage entre le sieur Dufaut et demoiselle Sirdey, 21 janvier 1784
      contrat de mariage; Dufaut (sieur); Sirdey (demoiselle)
    - Dépôt de certificat de vie de Madame Le Bœuf de Lebret de la Charme, 23 janvier 1784
      notoriété; dépôt de pièces; Le Bœuf de Lebret de la Charme
    - Notoriété de Brun, 5 février 1784
      notoriété; Brun
    - Notoriété Coffy, 17 février 1784
      notoriété; Coffy
    - Notoriété concernant Monsieur Duvaucel, 19 février 1784
      notoriété; Duvaucel (monsieur)
    - Contrat de mariage entre Lefevre et demoiselle Pillardeau, 20 février 1784
      contrat de mariage; Lefevre (sieur); Pillardeau (demoiselle)
    - Inventaire après décès de Mademoiselle Joannon, 27 février 1784
      inventaire après décès; Joannon (mademoiselle)
    - Inventaire après décès de Monsieur Duvaucel, 10 mars 1784
      inventaire après décès; Duvaucel (monsieur)
    - Inventaire après décès de Perrot, 16 mars 1784
      inventaire après décès; Perrot
    - Contrat de mariage entre Monsieur le vicomte d'Hallet et Mademoiselle Dabon, 17 mars 1784
      contrat de mariage; Hallet (monsieur le vicomte d'); Dabon (mademoiselle)
    - Testament de Monsieur de Francy, 26 mars 1784
      testament; Francy (monsieur de)
    - Inventaire après décès de Monsieur Glot, 7 avril 1784
      inventaire après décès; Glot (monsieur)
    - Dépôt de certificat de vie Lafontaine, 20 avril 1784
    - Contrat de mariage entre Bourgeois et demoiselle Bichard, 27 avril 1784
      contrat de mariage; Bourgeois (sieur); Bichard (demoiselle)
    - Notoriété de Monsieur Dupuylatat Delaviergne, 5 mai 1784
      notoriété; Dupuylatat Delaviergne (monsieur)
    - Inventaire après décès de Monsieur Choudard Desforges, 6 mai 1784
      inventaire après décès; Choudard Desforges (monsieur)
    - Notoriété de Loiset, 16 mai 1784
      notoriété; Loiset
    - Inventaire après décès de Canet, 17 mai 1784
      inventaire après décès; Canet
    - Compte d'exécution testamentaire de Monsieur de Malartic aux héritiers de Monsieur Maigeras, 26 mai 1784
      compte d'exécution testamentaire; Malartic (monsieur); Maigeras (monsieur)
    - Testament de Monsieur Theveneau de Francy, 26 mai 1784
      testament; Theveneau de Francy (monsieur)
    - Contrat de mariage entre Monsieur de La Cypière et Mademoiselle Boret, 28 mai 1784
      contrat de mariage; La Cypiere (monsieur de); Boret (mademoiselle)
    - Contrat de mariage entre le sieur Boucher et la demoiselle Valette, 4 juin 1784
      contrat de mariage; Boucher (sieur); Valette (demoiselle)
    - Inventaire après décès de Monsieur Theveneau de Francy, 4 juin 1784
      inventaire après décès; Theveneau de Francy (monsieur)
    - Dépôt de notoriété de Bussy, 11 juin 1784
      notoriété; dépôt de pièces; Bussy, de
    - Contrat de mariage entre Monsieur Desmoulins Larcher de Longchamps et Madame de Bastide, 15 juin 1784
      contrat de mariage; Desmoulins Larcher de Longchamps (monsieur); Bastide (madame de)
    - Contrat de mariage entre Rouyer et Mademoiselle Comte, 21 juin 1784
      contrat de mariage; Rouyer (sieur); Comte (mademoiselle)
    - Notoriété concernant la veuve dame Des Rouzière, 29 juin 1784
      notoriété; Des Rouzière (veuve)
    - Notoriété veuve Belloste, 12 juillet 1784
      notoriété; Belloste (veuve)
    - Notoriété dépôt de pièce et quittance succession Mugnier, 22 juillet 1784
      notoriété; dépôt de pièces; Mugnier
    - Dépôt d'extrait mortuaire de Monsieur de La Martinière, 5 août 1784
      acte d'état civil; dépôt de pièces; La Martiniere (monsieur de)
    - Inventaire après décès Wancinwenhayt, cordonnier, 6 août 1784
      inventaire après décès; Wancinwenhayt (sieur); cordonnier
    - Notoriété et quittance Mazelin à Mademoiselle d'Angivillier, 11 août 1784
      notoriété; Mazelin; Angivillier (mademoiselle d')
    - Contrat de mariage entre Monsieur Faure et Mademoiselle Gavet, 13 août 1784
      contrat de mariage; Faure (monsieur); Gavet (mademoiselle)
    - Inventaire après décès de demoiselle Lair, femme Matran, 14 août 1784
      inventaire après décès; Lair (demoiselle); Matran (femme)
    - Inventaire après décès de Joullain, 17 août 1784
      inventaire après décès; Joullain
    - Dépôt de certificat de vie Lafontaine, 23 août 1784
    - Dépôt de pièces dont certificat de vie de Monsieur Le Bœuf Delebret de Granpré, 28 août 1784
      notoriété; dépôt de pièces; Le Bœuf Delebret de Granpre (monsieur)
    - Contrat de mariage entre Monsieur Louwiet et la demoiselle Tissier, veuve Wannien Wenhayse, 3 septembre 1784
      contrat de mariage; Louwiet (monsieur); Tissier (demoiselle); Wannien Wenhayse (veuve)
    - Dépôt d'extrait mortuaire et notoriété veuve Berthault, 16 septembre 1784
      acte d'état civil; dépôt de pièces; notoriété; Berthault (veuve)
    - Notoriété de Madame la comtesse de Marle, 17 septembre 1784
      notoriété; Marle (madame la comtesse de)
    - Inventaire après décès de Monsieur le marquis de Longuerue, 23 septembre 1784
      inventaire après décès; Longuerue (monsieur le marquis de)
    - Notoriété après le décès de Monsieur Leblond d'Olblin, 30 septembre 1784
      notoriété; Le Blond d'Olblin (monsieur)
    - Contrat de mariage entre le sieur du Sansoit et demoiselle Faillant, 2 octobre 1784
      contrat de mariage; Sansoit (sieur); Faillant (demoiselle)
    - Inventaire après décès de Monsieur Tremeau de Montesson, 12 octobre 1784
      inventaire après décès; Tremeau de Montesson (monsieur)
    - Contrat de mariage entre Doucerain et Mademoiselle Lefievre, 20 octobre 1784
      contrat de mariage; Doucerain (sieur); Lefievre (mademoiselle)
    - Contrat de mariage entre Boicervoise et Mademoiselle Testard, 21 octobre 1784
      contrat de mariage; Boicervoise (sieur); Testard (mademoiselle)
    - Notoriété après le décès de demoiselle Nouette, veuve Secretain et La Pommeraye, 21 octobre 1784
      notoriété; Nouette (demoiselle); Secretain (veuve); La Pommeraye (veuve)
    - Dépôt d'extrait baptistaire Andrieux, 4 novembre 1784
      acte d'état civil; dépôt de pièces; Andrieux
    - Contrat de mariage entre Colombet et Mademoiselle Vérité, 4 novembre 1784
      contrat de mariage; Colombet (sieur); Verite (mademoiselle)
    - Contrat de mariage entre Monsieur le comte de Capellier et Mademoiselle de la Billarderie, 15 novembre 1784
      contrat de mariage; Capellier (monsieur le comte de); La Billarderie (mademoiselle de)
    - Contrat de mariage entre Monsieur Fillassier et Mademoiselle la vicomtesse de Bouber, 26 novembre 1784
      contrat de mariage; Fillassier (monsieur); Bouber (mademoiselle la vicomtesse de)
    - Testament déposé de Monsieur Le Large de Sar, 13 décembre 1784
      testament; dépôt de pièces; Le Large de Sar (monsieur)
    - Inventaire après décès de Lelarge, 13 décembre 1784
      inventaire après décès; Lelarge
    - Inventaire après décès du sieur Broquin de la Chanaigne, 20 décembre 1784
      inventaire après décès; Broquin de la Chanaigne (sieur)
    - Testament de Monsieur Darboulin, 24 décembre 1784
      testament; Darboulin (monsieur)
    - Inventaire après décès de la dame veuve Guilbert, 28 décembre 1784
      inventaire après décès; Guilbert ( veuve)
    - Contrat de mariage entre Chariere et Mademoiselle Haulleville, 15 janvier 1785
      contrat de mariage; Chariere (sieur); Haulleville (mademoiselle)
    - Dépôt de certificat de vie Lafontaine, 17 janvier 1785
    - Contrat de mariage entre Monsieur de Lunet et Mademoiselle Lefebvre, 3 février 1785
      contrat de mariage; Lunet (monsieur de); Lefebvre (mademoiselle)
    - Inventaire après décès de Monsieur d'Arbouin, 4 février 1785
      inventaire après décès; Arbouin (monsieur d')
    - Contrat de mariage entre Caudry et demoiselle Lechevin, 4 février 1785
      contrat de mariage; Caudry (sieur); Lechevin (demoiselle)
    - Notoriété de Mademoiselle Bernier de Ganay, 5 février 1785
      notoriété; Bernier de Ganay (mademoiselle)
    - Inventaire après décès de Madame Dupleix de Bacquencourt, 28 février 1785
      inventaire après décès; Dupleix de Bacquencourt (madame)
    - Testament de Monsieur le comte de la Borde, 4 mars 1785
      testament; La Borde (monsieur le comte de)
    - Inventaire après décès de Madame Trémeau, 2 avril 1785
      inventaire après décès; Tremeau (madame)
    - Contrat de mariage entre Patrelle et la demoiselle Biard, 3 avril 1785
      contrat de mariage; Patrelle (sieur); Biard (demoiselle)
    - Dépôt du mortuaire et notoriété Cleron, 5 avril 1785
      acte d'état civil; dépôt de pièces; notoriété; Cleron
    - Notoriété succession du sieur de Bouger, 9 avril 1785
      notoriété; Bouger (sieur de)
    - Contrat de mariage entre Bordes et Mademoiselle Evrard, 16 avril 1785
      contrat de mariage; Bordes (sieur); Evrard (mademoiselle)
    - Dépôt de pièces dont l'extrait mortuaire de Mademoiselle de Castagny, 28 avril 1785
      acte d'état civil; dépôt de pièces; Castagny (mademoiselle de)
    - Notoriété de Mademoiselle de la Besneraye, 28 avril 1785
      notoriété; La Besneraye (mademoiselle de)
    - Inventaire après décès Provence, femme Colombe, 30 avril 1785
      inventaire après décès; Provence (demoiselle); Colombe (femme)
    - Contrat de mariage entre le sieur Colombe et la demoiselle Poinot, 2 mai 1785
      contrat de mariage; Colombe (sieur); Poinot (demoiselle)
    - Testament de Prudhomme, 9 mai 1785
      testament; Prudhomme
    - Contrat de mariage entre le sieur Fauchereux et la demoiselle Beauvalet, 11 mai 1785
      contrat de mariage; Fauchereux (sieur); Beauvalet (demoiselle)
    - Dépôt mortuaire de Gourdon, 11 mai 1785
      acte d'état civil; dépôt de pièces; Gourdon (de)
    - Dépôt d'extrait mortuaire d'Arboulin, 12 mai 1785
      acte d'état civil; dépôt de pièces; Arboulin (d')
    - Inventaire après décès de Madame Cuissin, épouse du sieur Olivier, 20 mai 1785
      inventaire après décès; Cuissin (madame); Olivier (épouse)
    - Notoriété de la demoiselle Rousselain, 28 mai 1785
      notoriété; Rousselain (demoiselle)
    - Inventaire après décès du sieur Buffet, 30 mai 1785
      inventaire après décès; Buffet (sieur)
    - Inventaire après décès du sieur Prudhomme, 31 mai 1785
      inventaire après décès; Prudhomme (sieur)
    - Inventaire après décès de Monsieur Marquis, 5 juin 1785
      inventaire après décès; Marquis (monsieur)
    - Dépôt de certificat de vie Lafontaine, 6 juin 1785
    - Compte d'exécution testamentaire succession Prudhomme, 15 juin 1785
      compte d'exécution testamentaire; Prudhomme
    - Notoriété Dupleix, 17 juin 1785
      notoriété; Dupleix
    - Dépôt de pièces et notoriété Defferat, 28 juin 1785
      notoriété; Defferat
    - Inventaire après décès de la demoiselle Agnès Bullot, femme Lefort, 11 juillet 1785
      inventaire après décès; Bullot, Agnès; Lefort (femme)
    - Inventaire après décès Gueneau, femme Bogreau, 16 juillet 1785
      inventaire après décès; Gueneau (demoiselle); Bogreau (femme)
    - Inventaire après décès Janot du Miron, 21 juillet 1785
      inventaire après décès; Janot du Miron
    - Dépôt d'acte de mariage de Castagny et dame veuve Pelissier, 2 août 1785
      acte d'état civil; dépôt de pièces; Castagny (sieur de); Pelissier ( veuve)
    - Notoriété de la demoiselle Bruté, 2 août 1785
      notoriété; Bruté (demoiselle)
    - Contrat de mariage entre Doinelle et demoiselle Combault, 8 août 1785
      contrat de mariage; Doinelle (sieur); Combault (demoiselle)
    - Contrat de mariage entre Callenge et Mademoiselle Derieux, 18 août 1785
      contrat de mariage; Callenge (sieur); Derieux (mademoiselle)
    - Notoriété de Bruté, 24 août 1785
      notoriété; Bruté
    - Inventaire après décès de Monsieur le marquis de Laroche-Lambert, 27 août 1785
      inventaire après décès; Laroche Lambert (monsieur le marquis de)
    - Testament déposé de Monsieur le marquis de Laroche-Lambert, 27 août 1785
      testament; dépôt de pièces; Laroche Lambert (monsieur le marquis de)
    - Notoriété et dépôt après le décès de Madame Caulet, 9 septembre 1785
      notoriété; Caulet (madame)
    - Notoriété pour Monsieur le baron de Jossa et Mademoiselle Robert, 28 septembre 1785
      notoriété; Jossa (monsieur le baron de); Robert (mademoiselle)
    - Contrat de mariage entre Monsieur le baron Jossa et Mademoiselle Robert, 1er octobre 1785
      contrat de mariage; Jossa (monsieur le Baron de); Robert (mademoiselle)
    - Dépôt du mortuaire de Mademoiselle Joguet, 1er octobre 1785
      acte d'état civil; dépôt de pièces; Joguet (mademoiselle)
    - Contrat de mariage entre le sieur Guibet et la demoiselle Samson, veuve Potiquet, 9 novembre 1785
      contrat de mariage; Guibet (sieur); Samson (demoiselle); Potiquet (veuve)
    - Inventaire après décès de Monsieur le comte Dabon, 15 novembre 1785
      inventaire après décès; Dabon (monsieur le comte)
    - Notoriété Peysson, 16 novembre 1785
      notoriété; Peysson
    - Inventaire après décès du sieur Favier, 12 décembre 1785
      inventaire après décès; Favier (sieur)
    - Contrat de mariage entre Monsieur Bourgoin de Villepart et demoiselle Bernier, 14 décembre 1785
      contrat de mariage; Bourgoin de Villepart (monsieur); Bernier (demoiselle)
    - Dépôt mortuaire du marquis de Prebois, 15 décembre 1785
      acte d'état civil; dépôt de pièces; Prebois (marquis de)
    - Notoriété de Colombet, 7 janvier 1786
      notoriété; Colombet
    - Notoriété de Madame de Chasot, 7 janvier 1786
      notoriété; Chasot (madame de)
    - Contrat de mariage entre le sieur Girardot et demoiselle Piochon, 8 janvier 1786
      contrat de mariage; Girardot (sieur); Piochon (demoiselle)
    - Contrat de mariage entre le sieur Gouge et demoiselle Spiegel, 23 janvier 1786
      contrat de mariage; Gouge (sieur); Spiegel (demoiselle)
    - Reconnaissance et notoriété de Beaumarchais, 18 février 1786
      notoriété; Beaumarchais (de)
    - Contrat de mariage entre Orset et Montagne, 20 février 1786
      contrat de mariage; Orset (sieur); Montagne (demoiselle)
    - Contrat de mariage entre Feuglet et Salomon, veuve Diosse, 21 février 1786
      contrat de mariage; Feuglet (sieur); Salomon (demoiselle); Diosse (veuve)
    - Contrat de mariage entre Caron de Beaumarchais et Mademoiselle de Willer Mawla, 26 février 1786
      contrat de mariage; Caron de Beaumarchais (monsieur); Willer Mawla (mademoiselle de)
    - Dépôt du mortuaire de Monsieur Esprit René Gabriel Joseph Dubois de Jarlet, curé d'Argenton les Eglises, 8 mars 1786
      acte d'état civil; dépôt de pièces; Dubois de Jarlet, Esprit-René-Gabriel-Joseph; curé
    - Inventaire après décès de Monsieur Gobain, architecte, 15 mars 1786
      inventaire après décès; Gobain (monsieur); architecte
    - Procuration et notoriété de Monsieur de Saint Pol et La Forest, 1er avril 1786
      notoriété; Saint Pol (monsieur de); La Forest
    - Notoriété pour Monsieur Darnaud, 4 avril 1786
      notoriété; Darnaud (monsieur)
    - Inventaire après décès pour Monsieur Jerome, 10 avril 1786
      inventaire après décès; Jerome (monsieur)
    - Inventaire après décès de Marchais, 20 avril 1786
      inventaire après décès; Marchais
    - Notoriété pour Mademoiselle Bruant, 21 avril 1786
      notoriété; Bruant (mademoiselle)
    - Contrat de mariage entre le sieur Comper et demoiselle Sezile, 3 mai 1786
      contrat de mariage; Comper (sieur); Sezile (demoiselle)
    - Inventaire après décès de Dupetit, 4 mai 1786
      inventaire après décès; Dupetit
    - Contrat de mariage entre Gauthier et demoiselle Giunin, 6 mai 1786
      contrat de mariage; Gauthier (sieur); Giunin (demoiselle)
    - Notoriété des héritiers de Monsieur de Miron, 6 mai 1786
      notoriété; Miron (monsieur de)
    - Testament de Mademoiselle Dupuy, 12 mai 1786
      testament; Dupuy (mademoiselle)
    - Inventaire après décès de Ferron, 16 mai 1786
      inventaire après décès; Ferron
    - Inventaire après décès de demoiselle Rivot, femme Barthelemy, 22 mai 1786
      inventaire après décès; Rivot (demoiselle); Barthelemy (femme)
    - Inventaire après décès du sieur Baron, 23 mai 1786
      inventaire après décès; Baron (sieur)
    - Contrat de mariage entre Monsieur Blery et Mademoiselle Vialet, 12 juin 1786
      contrat de mariage; Blery (monsieur); Vialet (mademoiselle)
    - Contrat de mariage entre Barousse et Brian, veuve Michel, 16 juin 1786
      contrat de mariage; Barousse (sieur); Brian (demoiselle); Michel (veuve)
    - Notoriété de Geniest du Caste, 28 juin 1786
      notoriété; Geniest du Caste
    - Inventaire après décès de Poutda, femme Ymont, 1er juillet 1786
      inventaire après décès; Poutda (demoiselle); Ymont (femme)
    - Notoriété de Monsieur Jean Baptiste Léon Prosper Delahaye Delaunay, 4 juillet 1786
      notoriété; Delahaye Delaunay, Jean-Baptiste-Léon-Prosper
    - Testament déposé de Marchand, veuve Lemaire Ducoudray, 5 juillet 1786
      testament; dépôt de pièces; Marchand (demoiselle); Lemaire Ducoudray (veuve)
    - Inventaire après décès de Aibauville, 15 juillet 1786
      inventaire après décès; Aibauville
    - Inventaire après décès de la veuve Lemaire Ducoudray, 21 juillet 1786
      inventaire après décès; Lemaire Ducoudray (veuve)
    - Contrat de mariage entre Monsieur Petit et Mademoiselle Vanhove, 2 août 1786
      contrat de mariage; Petit (monsieur); Vanhove (mademoiselle)
    - Contrat de mariage entre Auvry et Rouveau, 11 août 1786
      contrat de mariage; Auvry (sieur); Rouveau (demoiselle)
    - Contrat de mariage entre Mugnier et Tissot Biguet, veuve Lucien, 22 août 1786
      contrat de mariage; Mugnier (sieur); Tissot Biguet (demoiselle); Lucien (veuve)
    - Contrat de mariage entre Monsieur d'Epremeuil et Mademoiselle de Fentuary, 22 août 1786
      contrat de mariage; Epremeuil (monsieur d'); Fentuary (mademoiselle de)
    - Contrat de mariage entre Monsieur Leroux et Mademoiselle Balondrade, 23 août 1786
      contrat de mariage; Leroux (monsieur); Balondrade (mademoiselle)
    - Contrat de mariage entre le sieur Broust et la demoiselle Tremblier, 1er septembre 1786
      contrat de mariage; Broust (sieur); Tremblier (demoiselle)
    - Notoriété de Barbault, 2 septembre 1786
      notoriété; Barbault
    - Contrat de mariage entre Epautard et Mademoiselle Coffier, 4 septembre 1786
      contrat de mariage; Epautard (sieur); Coffier (mademoiselle)
    - Testament déposé de Monsieur Raby de Saint Victor, 4 septembre 1786
      testament; dépôt de pièces; Raby de Saint Victor (monsieur)
    - Contrat de mariage entre Monsieur Petit Mamotte et demoiselle Taupin, 6 septembre 1786
      contrat de mariage; Petit Mamotte (monsieur); Taupin (demoiselle)
    - Contrat de mariage Malbranche et demoiselle Lanoué, 12 septembre 1786
      contrat de mariage; Malbranche; Lanoué (demoiselle)
    - Notoriété de Monsieur Chaudelet de La Muette, 14 septembre 1786
      notoriété; Chaudelet de la Muette (monsieur)
    - Inventaire après décès de Mademoiselle Dupuy, 19 septembre 1786
      inventaire après décès; Dupuy (mademoiselle)
    - Notoriété du sieur Stival, 30 septembre 1786
      notoriété; Stival (sieur)
    - Transport de droits successifs et notoriété Duconche à Roger, 14 octobre 1786
      notoriété; Duconche; Roger
    - Notoriété de Cagniard, 18 octobre 1786
      notoriété; Cagniard
    - Contrat de mariage entre Grégoire et Mademoiselle Roger, 24 octobre 1786
      contrat de mariage; Gregoire (sieur); Roger (mademoiselle)
    - Contrat de mariage entre Clément et Mademoiselle Pasquier, 5 novembre 1786
      contrat de mariage; Clement (sieur); Pasquier (mademoiselle)
    - Contrat de mariage entre Jerome et Mademoiselle Hallé, 5 novembre 1786
      contrat de mariage; Jerome (sieur); Hallé (mademoiselle)
    - Contrat de mariage entre Blavier et Mademoiselle Robin, 8 novembre 1786
      contrat de mariage; Blavier (sieur); Robin (mademoiselle)
    - Testament de Mademoiselle Molmy, 11 novembre 1786
      testament; Molmy (mademoiselle)
    - Contrat de mariage entre Tuleu et Mademoiselle Marin, 11 novembre 1786
      contrat de mariage; Tuleu (sieur); Marin (mademoiselle)
    - Contrat de mariage entre Maillet et demoiselle Thibault, 13 novembre 1786
      contrat de mariage; Maillet; Thibault (demoiselle)
    - Sommation respectueuse de Mademoiselle Lefebvre, 18 novembre 1786
      Lefebvre (mademoiselle)
    - Consentement pour mariage de Mademoiselle Lefebvre, 20 novembre 1786
      ratification; avis; Lefebvre (mademoiselle)
    - Inventaire après décès de Monsieur Chapé, 25 novembre 1786
      inventaire après décès; Chape (monsieur)
    - Contrat de mariage entre Monsieur Leroy et Mademoiselle Lefebvre, 25 novembre 1786
      contrat de mariage; Leroy (sieur); Lefebvre (mademoiselle)
    - Contrat de mariage entre Monsieur Pasquier et Mademoiselle Penot, 29 novembre 1786
      contrat de mariage; Pasquier (monsieur); Penot (mademoiselle)
    - Notoriété des héritiers Lemaire Ducoudray, 9 décembre 1786
      notoriété; Lemaire Ducoudray (héritiers)
    - Inventaire après décès de Monsieur l'abbé Dubrucq, 19 décembre 1786
      inventaire après décès; Dubrucq (monsieur l'abbé); abbé
    - Notoriété de Mademoiselle Boutard, 8 janvier 1787
      notoriété; Boutard (mademoiselle)
    - Inventaire après décès de Thiodellet, 12 janvier 1787
      inventaire après décès; Thiodellet
    - Inventaire après décès de demoiselle Pouperon, femme Bruel, 15 janvier 1787
      inventaire après décès; Pouperon (demoiselle); Bruel (femme)
    - Notoriété héritiers Filleux, 18 janvier 1787
      notoriété; Filleux (héritiers)
    - Contrat de mariage entre Monsieur Laillet et demoiselle Brossard, 23 janvier 1787
      contrat de mariage; Laillet (monsieur); Brossard (demoiselle)
    - Notoriété de Madame Du Castel, 30 janvier 1787
      notoriété; Du Castel (madame)
    - Contrat de mariage entre le sieur Daulme et demoiselle Thomelin, 5 février 1787
      contrat de mariage; Daulme (sieur); Thomelin (demoiselle)
    - Notoriété de Dudon, 14 février 1787
      notoriété; Dudon
    - Contrat de mariage entre Prieur et Mademoiselle Vaulot, 14 février 1787
      contrat de mariage; Prieur (sieur); Vaulot (mademoiselle)
    - Contrat de mariage entre Jacotot et Mademoiselle Freret, 19 février 1787
      contrat de mariage; Jacotot (sieur); Freret (mademoiselle)
    - Testament de Monsieur Dupuis, 4 mars 1787
      testament; Dupuis (monsieur)
    - Testament de Monsieur Joannon, 8 mars 1787
      testament; Joannon (monsieur)
    - Contrat de mariage entre Monsieur Couesnon et Mademoiselle Bilgrain, 10 mars 1787
      contrat de mariage; Couesnon (monsieur); Bilgrain (mademoiselle)
    - Inventaire après décès de Monsieur Jouanon, 13 mars 1787
      inventaire après décès; Jouanon (monsieur)
    - Notoriété de Villemot et Bernier, 15 avril 1787
      notoriété; Villemot; Bernier
    - Notoriété de Monsieur le baron de Jossa, 20 avril 1787
      notoriété; Jossa (monsieur le Baron de)
    - Testament de Monsieur de La Follye, 20 avril 1787
      testament; dépôt de pièces; La Follye (monsieur de)
    - Procès verbal après le décès de Monsieur de La Follye, 20 avril 1787